【裁判字號】    98,訴,726
【裁判日期】    981201
【裁判案由】    清償借款
【裁判全文】
臺灣新竹地方法院民事判決               98年度訴字第726號
原      告  甲○○
被      告  乙○○
上列當事人間清償借款事件，本院於民國98年11月19日辯論終結
，判決如下：
    主  文
被告應給付原告新台幣陸拾萬壹仟元，及自民國八十九年四月二
日起至清償日止，按年息百分之五計算之利息。
訴訟費用由被告負擔。
本判決於原告以新台幣貳拾萬壹仟元供擔保後得假執行。
    事  實
壹、程序方面
一、本件原告原係向本院聲請核發支付命令，惟被告業於法定期
    間內提出異議，依據民事訴訟法第521 條第2 項規定，即應
    以原支付命令之聲請視為起訴。
二、按訴狀送達後，原告不得將原訴變更或追加他訴，但擴張或
    減縮應受判決事項之聲明者，不在此限，民事訴訟法第255
    條第1 項第3 款定有明文。查本件原告起訴時，原係請求被
    告應給付原告新臺幣106 萬元，及自民國89年4 月1 日起至
    清償日止，按年息百分之5 計算之利息。嗣於98年11月19日
    言詞辯論期日當庭變更本金為60萬1000元，利息部分自89年
    4 月2 日算，其餘同前，核屬減縮應受判決事項之聲明，參
    酌前揭規定，應予准許。
貳、實體方面
一、原告起訴主張：
    被告召集合會，由其自任會首，於民國85年至89年間，原告
    參與被告所召集之民間合會，被告原應將得標會金交予原告
    ，惟被告因有資金上需求，遂與原告商議，請求暫借原告之
    得標金以為週轉之用，而為擔保借款之返還，被告與原告核
    對借款金額無誤後，遂簽發本票乙紙（發票日89年4 月1 日
    ，票面金額新台幣（下同）106 萬元，到期日89年4 月1 日
    ，票據號碼356965），交原告收執。其後，原告雖多次向被
    告催討借款，詎被告均藉故拖延，並以分期償還為藉口，藉
    以規避法律責任，其後原告見被告竟連答應分期償還之金額
    ，亦藉各項理由一再拖延，拒絕支付，最後竟置之不理甚而
    避不見面，爰依消費借貸法律關係，請求被告返還如主文第
    一項所示之金額及利息。
二、被告則以：
    引用於本院98年度訴字第642 號提出之書狀，且被告業已償
    還原告45萬9000元，對原告主張60萬1000元之部分，願以每
    個月還2000元方式分期清償。
三、得心證之理由：
（一）原告主張之前揭事實，業據其提出與所述相符之本票為證
      ，且為被告所不爭執，自堪信原告主張為真實。
（二）從而，原告依消費借貸之法律關係，訴請被告給付如主文
      第1 項所示之金額及利息，即無不合，應予准許。
四、假執行之宣告：
    原告陳明願供擔保，聲請宣告假執行，核無不合，爰酌定相
    當擔保金額准許之。
五、本件事證已臻明確，兩造其餘陳述及主張或攻繫防禦方法，
    對判決之結果不生影響，爰不一一條列審究，併此敘明。
六、據上論結，原告之訴為有理由，依民事訴訟法第78條、第
    390 條第2 項判決如主文。
中    華    民    國    98    年    12    月     1    日
                  民事第一庭    法      官  許翠玲
以上正本係照原本作成。
如對本判決上訴，須於判決送達後20日內向本院提出上訴狀。
中    華    民    國    98    年    12    月     1    日
                                  書記官    江靜玲


司法院資訊處製作；財團法人民間司法改革基金會備份。
